【裁判字號】    97,交聲,1628
【裁判日期】    971231
【裁判案由】    違反道路交通管理處罰條例聲明異議
【裁判全文】
臺灣士林地方法院交通事件裁定        97年度交聲字第1628號
原處分機關  交通部公路總局臺北區監理所
異  議  人  冠進工程有限公司
即受處分人
代  表  人  甲○○
上列異議人即受處分人因違反道路交通管理處罰條例案件，對於
交通部公路總局臺北區監理所中華民國97年11月5 日所為之處分
（原處分案號：北監自裁字第裁40-C00000000號），聲明異議，
本院裁定如下：
    主      文
原處分撤銷。
冠進工程有限公司不罰。
    理      由
一、按法院受理交通事件，準用刑事訴訟法之規定，道路交通管
    理處罰條例第89條前段定有明文，是刑事訴訟法第154 條關
    於「犯罪事實應依證據認定之，無證據不得推定其犯罪事實
    」規定及最高法院40年台上字第86號判例所揭示「事實之認
    定，應憑證據，如未能發現相當證據，或證據不足以證明，
    自不能以推測或擬制之方法，為裁判基礎。」之旨，於法院
    審理行為人違反道路交通管理處罰條例案件時，當有其適用
    。
二、本件原處分機關交通部公路總局臺北區監理所（下稱原處分
    機關）認異議人即受處分人冠進工程有限公司所有車號025-
    TV自用一般曳引車，因裝載廢土總重39.125公噸，超重4.12
    5 公噸，於民國97年8 月20日上午9 時21分許，行經臺北縣
    蘆洲市○○○道與復興路口，經臺北縣政府警察局蘆洲分局
    集賢派出所（下稱舉發機關）員警李逢榮發現攔停後，會同
    司機蘇武煌前往過磅，以受處分人有違反道路交通管理處罰
    條例第29條之2 （漏引第3 項）規定之行為，逕行掣發97年
    8 月20日北縣警交字第C00000000 號舉發違反道路交通管理
    事件通知單予以舉發，嗣受處分人於舉發通知單上所載應到
    案日期97年9 月20日前到案向原處分機關提出申訴，經原處
    分機關函請原舉發機關調查結果，仍認受處分人有上開違規
    行為，原處分機關乃依前揭道路交通管理處罰條例第29條之
    2 第3 項及違反道路交通管理事件統一裁罰基準表等規定，
    於97年11月5 日以北監自裁字第裁40-C00000000號裁決書裁
    處新台幣（下同）15,000元罰鍰。
三、受處分人聲明異議意旨否認有何前揭違規行為，辯稱：上開
    磅重結果僅係微量誤差，非挖土機工人目測所能丈量或控管
    ，且員警會同司機前往磅重之公司所使用的地磅是否有相關
    單位核發之度量衡檢驗合格證書？若無，則其數據即有爭議
    等語。經查：原舉發機關員警李逢榮會同上開車輛司機前往
    磅重之和財資源回收有限公司並未經主管機關核准提供磅重
    ，亦無相關度量衡校正合格證明書可供參閱，業經原舉發機
    關函覆在卷，有臺北縣政府警察局蘆洲分局97年12月15日北
    縣警蘆交裁字第0970045965號函附卷可稽，從而受處分人質
    疑磅重之地磅未經檢驗合格，所度量之數據有疑等詞，即非
    不可採信。此外，復查無其他積極證據足認受處分人確有原
    處分機關所指之違規事實，揆諸前揭說明，受處分人所辯難
    謂無理由。
四、綜上所述，原處分機關所認定受處分人有前揭違反道路交通
    管理處罰條例之違規事實，尚與事實不符，原處分機關不察
    ，遽對受處分人為上開裁決，即難認為允當，應認受處分人
    之異議為有理由，自應由本院將原處分撤銷，改諭知受處分
    人不罰，以資適法。
據上論斷，應依道路交通案件處理辦法第20條前段，裁定如主文
。
中    華    民    國    97    年    12    月    31    日
                  交通法庭法  官  黎惠萍
以上正本證明與原本無異。
如不服本裁定應於送達後5日內向本院提出抗告狀。
                          書記官  夏珍珍
中    華    民    國    98    年    1     月    5     日


司法院資訊處製作；財團法人民間司法改革基金會備份。
